【裁判字號】    92,易,258
【裁判日期】    920716
【裁判案由】    竊盜
【裁判全文】
臺灣嘉義地方法院刑事判決                          九十二年度易字第二五八號
    公  訴  人  臺灣嘉義地方法院檢察署檢察官
    被      告  乙○○
右列被告因竊盜案件，經檢察官聲請簡易判決處刑（九十二年度偵字第三六○二號）
，本院認有不宜，改適用通常程序，判決如左：
    主  文
乙○○攜帶兇器竊盜，累犯，處有期徒刑柒月。
    事  實
一、乙○○前因毒品危害防制條例案件，經本院於民國八十八年四月三十日以八十八
    年度易字第三○一號判處有期徒刑五月確定，於八十八年八月十六日易科罰金執
    行完畢，仍不知悔改。竟意圖為自己不法之所有，於九十二年五月十三日十九時
    三十分許，在嘉義縣梅山鄉○○段一０三之一號，持其自備兇器檳榔割刀一支，
    竊取甲○○所有種植之檳榔二芎（分別為一百八十粒、九十粒），得手後即駕駛
    其所有已報廢之自小客車載運正欲離開，適為劉邦基發現其情有異，乙○○乃駕
    車逃離現場。嗣經警據報前往處理始循線查獲上情。
二、案經嘉義縣警察局竹崎分局報由臺灣嘉義地方法院檢察署檢察官偵查聲請簡易判
    決處刑。
    理  由
一、訊據被告乙○○固坦承於前揭時、地，持所有檳榔割刀一支，割取甲○○所種植
    之檳榔二芎之事實，惟矢口否認竊盜犯行，辯稱：有經被害人甲○○之子吳盈憲
    之同意，才摘取云云。惟查：
（一）被告於警訊時供稱：「我今日下午十八時許，就到該處（按嘉義縣梅山鄉○○
      段一０三之一號）附近溪中玩水，於十九時三十分許才駕ＲＫ－六七五三號自
      小貨車前往該過山段一○三之一號檳榔園，是我獨立前往，因車上有檳榔葉（
      老葉）沒有檳榔青，所以才割幾芎檳榔自己使用」，「我用一支檳榔割刀偷竊
      檳榔青的，平常該割刀均放置車上，幫人割青使用」等語（詳警卷第一頁反面
      ）。另於偵查中亦供承：持自備之檳榔割刀，未經同意割取檳榔等語（詳偵查
      卷第十一頁）明確，核與被害人甲○○指述情節相符（詳警卷第四頁）。另亦
      與證人劉邦基於警訊時陳稱：於九十二年五月十三日十九時四十分許，在嘉義
      縣梅山鄉○○村○○道路旁檳榔園發現有被竊檳榔情事，即前往查看，見到檳
      榔園有被竊割檳榔之新痕跡。伊在一產業道路旁之停車場發現一無牌自小貨車
      ，便在該處附尋找竊嫌。於報警時，有一男子從車旁之果園出來，請求放過他
      。伊不認識該竊嫌，伊在該自小貨車上發現有二芎檳榔青等語（詳警卷第五頁
      ）互核一致，足證被告確有竊取甲○○所有檳榔之事實。
（二）被告辯稱：有經過被害人甲○○之子同意云云。惟查被告先於偵查中陳稱：「
      （問：是否認識甲○○？）不認識，只認識她兒子劉邦基」，「（問：竊取後
      是否被劉邦基發現而查獲？）是的，我有叫他原諒我，但之前我曾經他同意割
      取檳榔果實，但這次沒有經過他同意」，「我坦承事先沒告知劉邦基我要割檳
      榔果實之事」等語（詳偵查卷第十一頁）。惟查被害人甲○○及證人劉邦基均
      表示不認識被告（詳警卷第四頁第二行、第五頁反面倒數第一行），且證人劉
      邦基亦非甲○○之子。而被告於審理中改稱：所認識者係甲○○之另一子云云
      。但查證人劉邦基係協同警方逮捕被告之人，被告焉會於檢察官訊問時錯認？
      況經本院當庭播放偵查錄音帶，被告確稱認識者係「被害人甲○○兒子劉邦基
      」（詳本院九十二年七月二日審判筆錄）。再被告於審理中辯稱：「我是在那
      一個檳榔園認識他兒子的。但是他的名字我不知道，我沒有問他名字，大約今
      年過年初二、初三的時候，我自己一個人在檳榔園附近遇到的。我有問該檳榔
      園是否你們的，結果他說是，然後我就問他說這檳榔園怎麼都沒有割，我是否
      可以割去吃，他說可以」云云。惟經隔離訊問證人即被告所指甲○○之子吳盈
      憲證稱：「（問：是否認識被告乙○○？）我不認識他，我是案發後才認識他
      的」等語後，已確認吳盈憲不認識被告。再質之被告「（問：認識的人是否為
      在場之吳盈憲？）是的，我確定是他」，「（問：是否還有其他人？）沒有」
      等語。足證其所辯經過同意才割取檳榔云云，應係臨訟脫免之詞，不足採信。
（三）此外，並有領據及查扣之檳榔照片各一紙在卷可稽。綜上，本件事證明確，被
      告犯行應堪認定。
二、按刑法第三百二十一條第一項第三款之攜帶兇器竊盜罪，係以行為人攜帶兇器竊
    盜為其加重條件，此所謂兇器，其種類並無限制，凡客觀上足對人之生命、身體
    、安全構成威脅，具有危險性之兇器均屬之，且祇須行竊時攜帶此種具有危險性
    之兇器為已足，並不以攜帶之初有行兇之意圖為必要（最高法院七十九年度臺上
    字第五二五三號判例參照）。查被告以自備之檳榔割刀，係竹竿裝置使用之事實
    ，業據其供明（詳警卷第二頁），該檳榔割刀自屬兇器無訛。核其所為，係犯刑
    法第三百二十一條第一項第三款之加重竊盜罪。查被告前因毒品危害防制條例案
    件，經本院於八十八年四月三十日以八十八年度易字第三○一號判處有期徒刑五
    月確定，於八十八年八月十六日易科罰金執行完畢，有臺灣高等法院被告全國前
    案紀錄表附卷可稽，其受有期徒刑之執行完畢，五年以內再犯有期徒刑以上之罪
    ，為累犯，依法加重其刑。爰審酌被告有竊盜及毒品之前科（詳臺灣高等法院被
    告全國前案紀錄表）、竊取檳榔係供己用、手段係以檳榔割刀竊取，惟所竊數量
    僅二芎、價值不多，且與被害人達成和解，但被告犯罪後仍飾詞強辯等一切情狀
    ，量處如主文所示之刑，以示懲儆。被告竊盜所用之檳榔割刀一支，因未扣案，
    為免執行困難，爰不為沒收之諭知，附此敘明。
據上論斷，應依刑事訴訟法第四百五十二條、第二百九十九條第一項前段，刑法第三
百二十一條第一項第三款、第四十七條，判決如主文。
本案經檢察官周欣潔到庭執行職務
中      華      民      國    九十二    年      七      月     十六     日
        臺灣嘉義地方法院刑事第三庭
                                          法  官  張    育    彰
右正本證明與原本無異。
如不服本判決，應於判決送達後十日內向本院提出上訴狀( 應附繕本 )。告訴人或被
害人如對於本判決不服者，應具備理由請求檢察官上訴，其上訴期間之計算係以檢察
官收受判決正本之日期為準。
中      華      民      國    九十二    年      七      月     十六     日
                                          書記官  林    秀    敏
附錄法條：
中華民國刑法第三百二十一條
犯竊盜罪而有左列情形之一者，處六月以上、五年以下有期徒刑：
一  於夜間侵入住宅或有人居住之建築物、船艦或隱匿其內而犯之者。
二  毀越門扇、牆垣或其他安全設備而犯之者。
三  攜帶兇器而犯之者。
四  結夥三人以上而犯之者。
五  乘火災、水災或其他災害之際而犯之者。
六  在車站或埠頭而犯之者。
前項之未遂犯罰之。


司法院資訊處製作；財團法人民間司法改革基金會備份。
